【裁判字號】    99,訴,317
【裁判日期】    990511
【裁判案由】    妨害性自主罪
【裁判全文】
臺灣臺中地方法院刑事判決               99年度訴字第317號
公  訴  人  臺灣臺中地方法院檢察署檢察官
被      告  乙○○
指定辯護人  趙建興律師
上列被告因妨害性自主罪案件，經檢察官提起公訴（98年度偵字
第22879號），本院判決如下：
    主    文
乙○○犯強制性交罪，處有期徒刑年貳月。
    犯罪事實
一、乙○○於民國98年9月9日晚間，趁友人即代號000000000號
    之成年女子（真實姓名年籍詳卷附對照表，下稱Ａ女）借住
    其臺中市○○區○○路○之○號租屋處之際，基於強制性交
    之犯意，未經Ａ女同意，強行將其陰莖插入Ａ女陰道內抽動
    ，以此違反Ａ女意願之方式對Ａ女為強制性交行為得逞。
二、案經Ａ女訴由臺中市警察局報告臺灣臺中地方法院檢察署檢
    察官偵查起訴。
    理    由
一、認定犯罪事實所憑之證據及理由﹕
    訊據被告乙○○固坦承其於98年9月9日晚間曾與Ａ女為性交
    行為，惟矢口否認有何強制性交犯行，辯稱﹕伊在此之前曾
    與Ａ女有過性交行為，此次性交行為，Ａ女一開始也有同意
    ，做到一半的時候，Ａ女曾表示不願意再繼續，因為伊與Ａ
    女平常有開玩笑的習慣，伊不知道是說真的還是說假的，所
    以伊就繼續完成性交射精，當時Ａ女並沒有喊救命，且完成
    性交之後，Ａ女仍繼續在伊房間內睡覺云云。經查﹕
  (一)證人Ａ女於99年4月27日在本院證稱﹕伊與被告為朋友關係
    ，於98年9月上旬，在臺中市○○路○之○號被告的租屋處
    ，伊曾與被告有過兩次性交行為，第1次伊有同意，第2次伊
    不同意。伊不同意的那次，被告是先問伊要不要，伊說伊不
    想要，因為會痛，且伊月經來；被告就叫伊到地下睡，然後
    被告就強迫伊把伊褲子脫下來，當時伊有用手去撥，一直要
    擺脫被告，並且說不要，被告還是脫掉伊的褲子；之後被告
    就將伊的生殖器強行插入，插得很深，伊會痛，而且因為被
    告有入珠，所以伊覺得很痛，伊一直跟被告說不要，且有用
    手推被告，但被告還是繼續做。被告是與伊在○○認識的朋
    友丙○○一起住在那邊，但不同房間；伊從○○來到臺中，
    剛好丙○○在臺中工作，伊就叫丙○○來接伊，然後伊就住
    在丙○○那邊，打算找工作；當時伊跟丙○○住在一起，當
    天因為伊跟丙○○吵架，被告就叫伊到他房間睡，所以伊就
    到被告的房間睡，第1次去被告房間睡就發生關係了；被告
    這次強迫對伊性交後，伊對被告很憤怒，但因為伊跟丙○○
    吵架，且伊剛到臺中沒有朋友，沒有去處，所以當晚伊還是
    繼續在被告房間睡覺；隔天早上伊有跟丙○○說發生了何事
    ，丙○○就要伊去報案。伊對被告沒有感情，被告對伊也沒
    有感情，伊之所以第1次跟被告合意發生性關係，是因為被
    告說發生關係他會給伊錢，第1次發生關係之後，被告給伊
    100元，第2次發生關係之前，被告有說要給伊幾十元去買鹽
    酥雞，但伊跟被告說不用等語（見本院卷第30至32頁）。
  (二)核其上開陳述，與其於98年11月30日偵訊時具結證稱﹕伊和
    被告發生過2次性交行為，第1次有經伊同意，第2次沒有經
    伊同意，2次隔了1、2天；沒有經伊同意的那次，當時伊睡
    地上，被告睡床上，被告電風扇不給伊吹，跟伊說他想要，
    伊拒絕，因為被告有入珠會痛；伊在一開始的時候就有說不
    要，做到一半的時候，伊還有跟被告說會痛，不要，被告還
    是繼續做等語（見偵查卷第18、19頁），前後一致。又被告
    於偵查中及本院審理時均自承Ａ女於性交過程中曾表示不要
    性交等語（見偵查卷第10頁、本院卷第19頁反面），及自承
    其有入珠（見本院卷第20頁），益徵Ａ女所言非虛。而Ａ女
    與被告認識未久即發生性交，兩人之間並無長久之情愛基礎
    ，且Ａ女因之前與被告合意性交之經驗，得知被告有入珠導
    致性交行為疼痛，因不願承受痛苦而拒絕與被告為第2次性
    交，亦與常情相合。是證人Ａ女之上開證述，堪以採信。被
    告辯稱Ａ女一開始有同意性交云云，為其卸責之詞，尚難憑
    信。由上可知，被告係利用Ａ女無處可去、借住其租屋處之
    機會，違反Ａ女之意願而對Ａ女強制性交得逞。
  (三)此外，本件復有卷附Ａ女之98年9月11日驗傷診斷書，其上
    記載Ａ女陰道處有陳舊性裂痕，亦可佐證Ａ女曾與被告發生
    性交行為之事實。綜上所述，本件事證明確，被告之犯行洵
    堪認定。
二、論罪科刑﹕
    核被告所為，係犯刑法第221條第1項之強制性交罪。爰審酌
    被告不知尊重他人之性自主決定權，為逞私慾，利用被害人
    隻身自外地來臺中，因無處可去，借住被告租屋處之機會，
    對被害人強制性交得逞，造成被害人身心之創傷，且被告於
    犯罪後未見悔意，亦未賠償被害人損害等一切情狀，量處如
    主文所示之刑。
據上論斷，應依刑事訴訟法第299條第1項前段，刑法第221條第1
項，判決如主文。
本案經檢察官黃元亨到庭執行職務。
中    華    民    國    99    年    5     月    11    日   
                刑事第十六庭  審判長法  官  巫淑芳
                                    法  官  黃建都
                                    法  官  戴嘉慧
以上正本證明與原本無異。
如不服本判決應於收受判決後10日內向本院提出上訴書狀，並應
敘述具體理由；其未敘述上訴理由者，應於上訴期間屆滿後20日
內向本院補提理由書 (均須按他造當事人之人數附繕本)「切勿
逕送上級法院」。
告訴人或被害人對於判決如有不服具備理由請求檢察官上訴者，
其上訴期間之計算係以檢察官收受判決正本之日期為準。
                                    書記官  劉晴芬
中    華    民    國    99    年    5     月    11    日  
【附錄本案論罪科刑法條】 
中華民國刑法第221條
（強制性交罪）
對於男女以強暴、脅迫、恐嚇、催眠術或其他違反其意願之方法
而為性交者，處3年以上10年以下有期徒刑。
前項之未遂犯罰之。

司法院資訊處製作；財團法人民間司法改革基金會備份。
